# 求助陈版主和各位老师！关于合并购入固定资产作为存货核算问题

提问人：zhengjunze1223 时间：2022-07-14 20:58:03
请教陈版主和各位老师
子公司A从合并内母公司B购入一个设备（B账面作为固定资产核算，已计提折旧）作为存货核算，该设备符合A的主营业务范围（不符合B的），截止目前，A已找到买家，并签了合同，收到了预收款项
在这种情况下，本期合并报表该设备应作为存货，还是还原成固定资产列报？后续正式销售，应确认收入成本还是资产处置收益
万分感谢！！！

回答人：chenyiwei
在合并报表层面，这就是处置固定资产，应还原为固定资产列报（可能还需在合并报表层面补提折旧），后续正式销售时在合并报表层面确认资产处置损益。其中，如果在资产负债表日满足持有待售条件的，可以列报为持有待售资产。